da: Sportsartikler > Friluftsliv > Cykling > Cykler > Fragtcykler: Trehjulede ladcykler; Frontlæssede ladcykler; Longtail-ladcykler
ro-RO: Articole sportive > Recreere în aer liber > Ciclism > Biciclete > Biciclete de transport de marfă: Triciclete cargo; Biciclete cargo cu încărcare frontală; Biciclete cargo longtail
es: Equipamiento deportivo > Actividades al aire libre > Ciclismo > Bicicletas > Bicicletas de carga: Triciclos de carga; Bicicletas de carga frontal; Bicicletas de carga de cola larga
pt-PT: Artigos de desporto > Atividades recreativas no exterior > Ciclismo > Bicicletas > Bicicletas de carga: Triciclos de carga; Bicicletas de carga de carregamento frontal; Bicicletas de carga longtail
hu: Sportszerek > Szabadtéri kikapcsolódás > Kerékpározás > Kerékpárok > Teherszállító kerékpárok: Teherhordó triciklik; Elülső rakterű teherhordó kerékpárok; Longtail teherhordó kerékpárok
pl: Sprzęt sportowy > Rekreacja na świeżym powietrzu > Kolarstwo > Rowery > Rowery towarowe: Towarowe rowery trójkołowe; Rowery cargo ze skrzynią z przodu; Rowery cargo longtail
bg-BG: Спортни стоки > Спортни занимания на открито > Колоездене > Велосипеди > Товарни велосипеди: Товарни триколки; Товарни велосипеди с преден контейнер; Товарни велосипеди с дълга опашка
fi: Urheilutarvikkeet > Ulkoharrasteet > Pyöräily > Polkupyörät > Rahtipyörät: Kolmipyöräiset tavarapyörät; Etulaatikolliset tavarapyörät; Pitkäperäiset tavarapyörät
nl: Sportartikelen > Buitenrecreatie > Fietsen > Fietsen > Transportfietsen: Vrachtdriewielers; Bakfietsen met voorlader; Longtail-bakfietsen
ja: スポーツ用品 > 屋外レクリエーション > サイクリング > 自転車 > 荷物運搬用自転車: カーゴ三輪車; フロントロードカーゴバイク; ロングテールカーゴバイク
th: อุปกรณ์กีฬา > สันทนาการกลางแจ้ง > ปั่นจักรยาน > จักรยาน > จักรยานบรรทุกสินค้า: รถสามล้อบรรทุกสัมภาระ; จักรยานบรรทุกสัมภาระด้านหน้า; จักรยานบรรทุกสัมภาระแบบหางยาว
tr: Spor Malzemeleri > Açık Hava Etkinlikleri > Bisiklet > Bisikletler > Yük Bisikletleri: Kargo üç tekerlekli bisikletleri; Önden yüklemeli kargo bisikletleri; Longtail kargo bisikletleri
de: Sportartikel > Outdoor-Aktivitäten > Radfahren > Fahrräder > Lastenfahrräder: Lasten-Dreiräder; Frontlader-Lastenräder; Longtail-Lastenräder
el: Αθλητικά είδη > Υπαίθριες δραστηριότητες αναψυχής > Ποδηλασία > Ποδήλατα > Ποδήλατα φορτίου: Τρίκυκλα μεταφοράς φορτίου; Ποδήλατα μεταφοράς φορτίου εμπρόσθιας φόρτωσης (Front-Load); Ποδήλατα μεταφοράς φορτίου Longtail
en: Sporting Goods > Outdoor Recreation > Cycling > Bicycles > Freight Bicycles: Cargo Tricycles; Front-Load Cargo Bicycles; Longtail Cargo Bikes
it: Articoli sportivi > Ricreazione outdoor > Ciclismo > Biciclette > Biciclette da trasporto: Tricicli da carico; Cargo bike a carico anteriore; Cargo bike longtail
lt-LT: Sporto prekės > Poilsis lauke > Dviračių sportas > Dviračiai > Krovininiai dviračiai: Krovininiai triračiai; Priekinės apkrovos krovininiai dviračiai; Ilgajuosčiai krovininiai dviračiai
ko: 스포츠용품 > 야외 레크레이션 > 사이클링 > 자전거 > 화물용 자전거: 화물용 세발자전거; 전면 적재 화물 자전거; 롱테일 화물 자전거
cs: Sportovní potřeby > Outdoorové aktivity > Cyklistika > Jízdní kola > Nákladní jízdní kola: Nákladní tříkolky; Nákladní kola s předním plněním; Nákladní kola typu Longtail
hr-HR: Sportska oprema > Rekreacija na otvorenom > Biciklizam > Bicikli > Transportni bicikli: Teretni tricikli; Prednji teretni bicikli; Longtail teretni bicikl
sl-SI: Športna oprema > Rekreacija na prostem > Kolesarjenje > Kolesa > Tovorna kolesa: Transportni tricikli; Transportna kolesa s sprednjim nakladanjem; Transportna kolesa s podaljšanim zadnjim delom
fr: Équipements sportifs > Loisirs de plein air > Vélo > Vélos > Vélos cargo: Tricycles cargos; Vélos cargos à chargement frontal; Vélos cargos rallongés
ru: Спортивные товары > Активный отдых на открытом воздухе > Езда на велосипеде > Велосипеды > Грузовые велосипеды: Грузовые трехколесные велосипеды; Грузовые велосипеды с передней загрузкой; Грузовые велосипеды с удлиненной задней частью (лонжтейлы)
nb: Sportsutstyr > Friluftsliv > Sykling > Sykler > Fraktesykler: Lastesykler med tre hjul; Frontlastede lastesykler; Longtail-lastesykler
zh-CN: 体育用品 > 户外休闲 > 自行车用品 > 自行车 > 拉货自行车: 货运三轮车; 前置货运自行车; 长尾货运自行车
vi: Dụng cụ thể thao > Giải trí ngoài trời > Đạp xe > Xe đạp > Xe đạp chở hàng: Xe đạp ba bánh chở hàng; Xe đạp chở hàng phía trước; Xe đạp chở hàng đuôi dài
sv: Sportartiklar > Utomhusaktiviteter > Cykling > Cyklar > Fraktcyklar: Trehjuliga lastcyklar; Frontlastade lastcyklar; Longtail-lastcyklar
sk-SK: Športový tovar > Exteriérové rekreakčné športy > Bicyklovanie > Bicykle > Nákladné bicykle: Nákladné trojkolky; Nákladné bicykle s predným nakladaním; Predĺžené nákladné bicykle
zh-TW: 體育用品 > 室外休閒 > 單車 > 自行車 > 載貨自行車: 載貨三輪車; 前載式載貨自行車; 長尾載貨自行車
pt-BR: Artigos esportivos > Atividades ao ar livre > Ciclismo > Bicicletas > Bicicletas para carga: Triciclos de carga; Bicicletas de carga frontal; Bicicletas de carga longtail